【裁判字號】    89,易,212
【裁判日期】    890303
【裁判案由】    傷害等
【裁判全文】
臺灣高雄地方法院刑事判決                          八十九年度易字第二一二號
    公  訴  人  臺灣高雄地方法院檢察署檢察官
    被      告  丙○○
    選任辯護人  謝嘉順  律師
    被      告  乙○○
右列被告因傷害案件，經檢察官提起公訴（八十八年度偵字第二一二七四、二七０一
０號），本院判決如左︰
    主  文
丙○○共同連續傷害人之身體，處拘役伍拾日，如易科罰金，以佰元折算壹日。又
以加害生命之事，恐嚇他人致生危害於安全，處拘役參拾日，如易科罰金，以佰元
折算壹日。應執行拘役柒拾日，如易科罰金，以佰元折算壹日。
乙○○共同連續傷害人之身體，處拘役伍拾日，如易科罰金，以佰元折算壹日。
    事  實
一、丙○○與乙○○於民國八十八年六月四日下午十一時三十分許，在高雄市○○區
    ○○街喬山大廈地下室，因丁○○在該街十三號經營之「倫敦唐寧街十號英國茶
    館」所裝設之冷氣機熱氣排放，致大樓地下室潮溼問題，與丁○○發生爭執，丁○○旋返回茶館，丙○○、乙○○亦緊隨進入茶館，續與茶館員工甲○○、戊○○發生爭吵，丙○○乃基於毀損及傷害之犯意，持茶館內椅子丟擲甲○○，致茶
    館之玻璃杯二打、白瓷杯五個、奶壺一個、糖漿六罐、咖啡機一台、木櫃等生財
    器具毀損，並致甲○○左耳紅腫壓痛，丁○○、戊○○見狀向前制止，丙○○復
    基於傷害之概括犯意，乙○○亦基於與丙○○共同傷害之犯意，二人共同出手毆
    打戊○○，致戊○○受有頸部、上胸部共五處抓痕、發紅壓痛及下唇一處瘀青壓
    痛等傷，丁○○欲將乙○○、丙○○拉開，許富裕亦基於傷害之概括犯意，出手
    毆打丁○○致胸部瘀青壓痛一處、發紅壓痛一處、腹部發紅壓痛一處及右手一處
    抓痕等傷害，丙○○又向丁○○揚稱要其好看及家人死光等語，而以加害生命之
    事恐嚇丁○○致生危害於安全。
二、案經丁○○、戊○○、甲○○訴由高雄市政府警察局苓雅分局移送臺灣高雄地方
    法院檢察署檢察官偵查起訴。
    理  由
一、訊據被告丙○○、許富裕均矢口否認有傷害、毀損及恐嚇危害安全等犯行，丙○○辯稱其係遭丁○○、戊○○、甲○○毆打及丟擲玻璃杯，乃持椅子抵擋等語，
    被告乙○○辯稱其係上前勸架等語。惟查右揭事實，業據告訴人丁○○、戊○○
    、甲○○迭在警訊、偵查及本院審理中指訴綦詳，互核一致，並有驗傷診斷書三
    紙及照片附卷可稽，且證人即警員林進榮在本院亦證述其到現場後，告訴人指遭
    被告二人毆打、毀損，告訴人有受傷等語明確；再參以告訴人戊○○係二十餘歲
    之青年男子，且告訴人均受有事實欄所載之傷害等情，衡情應係遭被告共同毆打
    。綜上所述，被告所辯，無非避重就輕之詞，不足採信。被告犯行，堪以認定。
二、核被告二人先後毆打告訴人成傷，所為均係犯刑法第二百七十七條第一項之傷害
    罪。另被告丙○○恐嚇告訴人，所為係犯刑法第三百零五條恐嚇危害安全罪。被
    告二人就傷害犯行，有犯意聯絡及行為分擔，均為共同正犯。又被告二人各多次
    傷害行為，均係時間緊接，犯罪構成要件同，顯係出於概括之犯意為之，為連續
    犯，分別依刑法第五十六條之規定論以一罪。再被告丙○○丟擲椅子，致告訴人
    甲○○受傷及毀損物品，雖亦犯刑法第三百五十四條毀損物品罪，然被告一行為
    同時觸犯二罪名，為想像競合之裁判上一罪關係，應從一重論以傷害罪，毀損物
    品罪即不復論；而被告丙○○所犯傷害罪及恐嚇危害安全罪，犯意各別，行為互
    異，應分論併罰；公訴人認被告所犯傷害罪、恐嚇危害安全罪及毀損物品罪間，
    有方法結果之牽連關係，應從一重處斷，尚有未洽。爰審酌被告均尚無重大不良
    素行，有臺灣高雄地方法院檢察署刑案資料查註紀錄表在卷足憑，且告訴人損害
    情形尚非嚴重，惟被告犯罪後未坦承犯行等一切情狀，分別量處如主文所示之刑
    ，並各諭知易科罰金之折算標準，及定其應執行之刑。
據上論斷，應依刑事訴訟法第二百九十九條第一項前段，刑法第二百七十七條第一項
、第三百零五條、第四十一條、罰金罰鍰提高標準條例第一條前段、第二條，判決如
主文。
中      華      民      國    八十九    年      三      月      三      日
                                    臺灣高雄地方法院刑事第一庭
                                        法  官 郭玫利
右正本證明與原本無異。
如不服本判決，應於送達後十日內，向本院提出上訴狀。
                                        書記官 許玉城
中      華      民      國    八十九    年    三      月    三      日
附錄本判決論罪之法條全文
刑法第二百七十七條條第一項：
傷害人之身體或健康者，處三年以下有期徒刑、拘役或一千元以罰金。
刑法第三百零五條：
以加害生命、身體、自由、名譽、財產之事恐嚇他人，致生危害於安全者，處二年以
下有期徒刑、拘役或三百元以下罰金。


司法院資訊處製作；財團法人民間司法改革基金會備份。
